【裁判字號】    88,訴,1355
【裁判日期】    890518
【裁判案由】    誣告
【裁判全文】
臺灣臺南地方法院刑事判決                        八十八年度訴字第一三五五號
    公  訴  人  臺灣台南地方法院檢察署檢察官
    被      告  丙○○
右列被告因誣告案件，經檢察官提起公訴（八十八年度偵字第一０四一一號），本院
判決如左：
    主  文
丙○○意圖他人受刑事處分，向該管公務員誣告，處有期徒刑陸月，緩刑年。
    事  實
一、丙○○係台南區中小企業銀行永康分行行員，丁○○則係該分行之襄理，丙○○
    因考績不佳及丁○○曾業務上指正他之事，對丁○○心存芥蒂並伺機報復，其明
    知丁○○於該分行民國八十八年初之內部會議中所指客戶反應有行員服務態度不
    佳之事，並未具體指明係丙○○，為達其報復之目的，竟於該分行八十八年四月
    八日之業務檢討會中，以咄咄逼人之口氣質問身為其上級主管之丁○○，要其說
    明前次會議中所指有行員服務態度不佳者究係指誰，丁○○表明現開會中不對此
    作無謂之爭執後，丙○○竟更進一步逼稱：「你講一個好像有又好像沒有，破壞
    公司和諧，．．．，你就說誰嗎？」，丁○○因無法忍受下屬咄咄逼人之態度，
    憤而指稱：「（前次會議被指服務態度不佳者）就是丙○○」，丙○○明知丁○
    ○在前次會議中並無具體指明係何人服務態度不佳並無誹謗之故意，係因其咄咄
    逼人下始憤而指出係丙○○之事實，竟隱瞞此事實並意圖使丁○○受刑事處分，
    向本署具狀誣告丁○○涉有誹謗罪嫌。
二、案經台灣台南地方法院檢察署檢察官偵查起訴。
    理  由
一、訊據被告丙○○矢口否認有誣告之犯行，辯稱：伊沒有誣告之意思，丁○○確有
    在公開場合說我服務態度不好云云。
二、經查：（一）、被告服務之台南區中小企業銀行永康分行，於八十八年初開內部
    會議時，襄理丁○○曾在會議上未指名說本行行員有被檢舉服務態度不佳等語，
    鍾襄理原無誹謗被告之意思，所以未具体指名被檢舉者為誰。迨同年四月八日，
    同上分行又開業務檢討會，由被告擔任紀錄，被告竟狹私怨，明知丁○○在一月
    份會議中並無具体指名何人服務態度不佳，並無誹謗之意思，竟以咄咄逼人之勢
    ，逼迫鍾某具体指名，丁○○乃憤而指出被檢舉服務態度不佳者為被告云云。（
    二）、被告有因服務態度不佳而被檢舉之事實，業經證人乙○○及甲○○在台灣
    台南地方法院檢察署八十八年度偵字第七二七八號妨害名譽案件檢察官偵查中證
    述無訛。（三）、被告於八十八年四月間公司開會時，以咄咄逼人之勢逼丁○○
    說出伊為被檢舉服務態度不佳者，旋即具狀向檢察官告訴丁○○誹謗，可見伊有
    使人受刑事處分之意圖甚明。綜上所述，參互印證，本件事證已臻明確，被告所
    辯，顯係卸責之詞，不足採信，其犯行堪以認定。
二、核被告意圖使告訴人受刑事或懲戒處分，向該管公務員誣告，所為係犯刑法第一
    百六十九條第一項之罪。爰審酌被告犯罪之品性及其犯罪之動機、目的、手段、
    所生危害、犯罪後態度等一切情狀，量處如主文所示之刑，以資懲儆。查被告未
    曾受有期徒刑以上刑之宣告，有本院刑事被告前科紀錄表在卷可稽，經此偵查、
    審判程序之教訓後，信無再犯之虞，爰併宣告緩刑三年，以勵自新。
三、據上論斷，應依刑事訴訟法第二百九十九條第一項前段，刑法第一百六十九條第
    一項、第七十四條第一款，判決如主文。
    本案經檢察官王誠到庭執行職務。
中    華    民    國      八十九      年      五      月      十八      日
                                  臺灣臺南地方法院刑事第二庭
                                          法  官
附錄論罪科刑法條：
刑法第一百六十九條第一項
意圖他人受刑事或懲戒處分，向該管公務員誣告者，處七年以下有期徒刑。


司法院資訊處製作；財團法人民間司法改革基金會備份。
